【裁判字號】    90,上易,110
【裁判日期】    900321
【裁判案由】    詐欺
【裁判全文】
臺灣高等法院臺南分院刑事判決               九十年度上易字第一一號    Ｃ
      上  訴  人
      即  被  告  甲  ○  ○
右上訴人因詐欺案件，不服臺灣臺南地方法院八十九年度易字第二七五一號中華民國
八十九年十二月五日第一審判決（起訴案號：臺灣臺南地方法院檢察署八十八年度偵
字第五二九五號），提起上訴，本院判決如左：
      主      文
原判決撤銷。
甲○○共同連續意圖為自己不法之所有，以詐術使人將本人之物交付，處有期徒刑
月，如易科罰金以佰元折算壹日。
      事      實
一、甲○○、吳忠霖（通緝中）與自稱吳承洲之不詳年籍、住所之成年男子，共同基
    於意圖為自己不法所有之意思聯絡，並基於概括犯意，於民國（下同）八十七年
    十一月間，由吳忠霖將其在台南市海佃郵局所設000000－0號帳戶存摺、
    提款卡交與甲○○並告知密碼。甲○○再將吳忠霖之存摺、提款卡及密碼轉給吳
    承洲，並將自己之身份證交給吳承洲，得款新台幣（下同）二萬元後，將其中一
    萬元分給吳忠霖。吳承洲取得上述資料後，即於八十七年十一月三十日，以甲○
    ○之名義向中華電信公司申請0000000號電話。並於八十八年一月四日，
    在更生日報第十六版，刊登「陳代書、二十萬月付一０三三三×二四個月、電話
    0000000號」等廣告。乙○○見該廣告後，欲借二十萬元，乃打電話聯絡
    。接聽電話之不詳姓名人，即先後多次以需先匯借款一成、律師費、保證金等理
    由，要求乙○○先匯款。乙○○不知其詐，依其指示於八十八年一月五日，分別
    匯貳萬零陸佰陸拾陸元、貳萬伍仟元入吳忠霖上述帳戶。翌日又匯入參萬元。嗣
    後迄未收到借款始知受騙。
二、案經台南市警察局第三分局報告台灣台南地方法院檢察署檢察官偵查起訴。
      理      由
一、訊之被告甲○○坦承將自己之身分證，及吳忠霖提供之存摺、提款卡、密碼交給
    吳承洲，並各分得一萬元。惟矢口否認共同詐欺，辯稱「吳承洲說公司要用以節
    稅」等語。然查右開犯罪事實，迭據被害人乙○○於警訊及檢察官偵查中指證綦
    詳，並有卷附郵政國內匯款執據、市內電話業務申請書及更生日報可稽。被告甲
    ○○若非共謀詐欺，豈有先提供其身分證予人使用，並獲得好處之理？是所辯顯
    係卸責之詞，不足採信，其犯行堪予認定。
二、核被告甲○○所為，係犯刑法第三百三十九條第一項之詐欺取財罪。其與吳忠霖
    及自稱吳承洲之不詳年籍、住所之成年男子間，有犯意聯絡，及行為之分擔，為
    共同正犯。渠等多次共同詐取乙○○之金錢，時間緊接，犯意概括，犯罪構成要
    件相同，應依連續犯規定論以一罪而加重其刑。
三、原審予以論罪科刑，固非無見，惟查刑法第四十一條於九十年一月四日修正公布
    同年月六日生效，其修正規定：「犯最重本刑為五年以下有期徒刑以下之罪而受
    六個月以下有期徒刑或拘役之宣告因身體、教育、職業、家庭之關係或其他正當
    事由，執行顯有困難者，得以一元以上三元以下折算一日，易科罰金。但確因不
    執行所宣告之刑，難收矯正之效，或難以維持法秩序者，不在此限。」，並增訂
    第二項「併合處罰之數罪，均有前項情形，其應執行之刑逾六月者，亦同。」，
    即將得易科罰金之犯罪最重本刑由「三年以下」，修改變更為「五年以下」，自
    以修改之規定有利於被告，依刑法第二條第一項前段規定，即應適用新修正之法
    律，本件原審於裁判時未及比較適用，即有未洽。被告上訴意旨猶執前詞，否認
    犯罪，雖不足採，惟原判決既有上開可議之處，自應由本院將原判決撤銷改判。
    爰審酌其犯罪之一切情狀，量處如主文所示之刑。
據上論斷，應依刑事訴訟法第三百六十九條第一項前段、第三百六十四條、第二百九
十九條第一項前段，刑法第二十八條、第三百三十九條第一項、第五十六條、第四十
一條、第二條第一項罰金罰鍰提高標準條例第一條前段、第二條，判決如主文。
本案經檢察官邱克斌到庭執行職務。
中    華    民    國      九十      年      三      月      二十一    日
                                  臺灣高等法院臺南分院刑事第一庭
                                      審判長法官  鄭    文    肅
                                            法官  黃    三    哲
                                            法官  黃    聰    明
右正本證明與原本無異。
不得上訴。
                                      法院書記官  周    美    莉
中    華    民    國      九十      年      三      月     二十一       日


司法院資訊處製作；財團法人民間司法改革基金會備份。
